# 房地产企业核定征收所得税问题

提问人：lbwl 时间：2017-05-08 14:19:56
我公司下属公司企业所得税为按照收入的一定比例核定征收，那么在项目未确认收入时缴纳的所得税时是不是我核算就借 所得税 贷应交税费。而不是等项目确认收入时在做这笔分录

回答人：chenyiwei
首先要指出：根据《关于企业所得税核定征收若干问题的通知》（国税函[2009]377号）的规定，房地产开发企业是不能被核定征收企业所得税的。建议关注你所提到的核定征收事项的合规性。 假设不考虑核定征收的合规性问题，则在按收入一定比例核定应税所得率的情况下，不存在一般意义上的与成本、费用确认相关的暂时性差异，而只有与收入确认相关的暂时性差异。如果税法上的收入确认时间早于会计导致在会计上尚未确认收入时即被核定征收所得税的，则可以在确保未来有足够多的会计收入确认的前提下，确认递延所得税资产。